# 非同一控制购买日之前子公司合并报表的商誉处理

提问人：lzf1992 时间：2021-04-18 17:12:12
请教陈版，A公司非同一控制合并B公司，购买日之前B公司的合并报表已存在之前合并其子公司产生的商誉，这部分商誉是否要在A公司合并报表保留，还是应该将这部分商誉冲减资本公积？
感谢！

回答人：chenyiwei
在购买日进行购买对价分摊时，不考虑被购买方账面上原有的商誉和递延所得税资产/负债。根据购买对价分摊的结果重新确认商誉和递延所得税。重新确认的商誉和递延所得税与被购买方账面原有的各该项目之间不存在经济上的联系。

提问人：海生 时间：2021-04-30 08:05:04
陈版主，关于这个我还是不太明白，因为按道理来说合并的时候我们还是按照子公司评估调整后的报表来进行合并，在子公司的报表中原来的商誉还是在子公司的合并报表中，那这样不是会导致我的权益抵消分录不平吗？因为我计算商誉是按照可辨认的资产评估的，但是实际做抵消分录时是用子公司含商誉的报表抵消，这个问题怎么解决呢，谢谢！

回答人：chenyiwei
在对子公司报表进行模拟调整时，将子公司自身报表中的原有商誉调整为零，对应冲减权益即可。